臺灣屏東地方法院民事裁定
111年度監宣字第102號
聲  請  人  謝世宇  



相  對  人  謝新榮  

上列聲請人聲請許可處分受監護宣告人不動產事件，本院裁定如
下：
    主   文
聲請駁回。
程序費用由聲請人負擔。
    理   由
一、按監護開始時，監護人對於受監護人之財產，應依規定會同
    遺囑指定、當地直轄市、縣（市）政府指派或法院指定之人
    ，於2個月內開具財產清冊，並陳報法院；於前條之財產清
    冊開具完成並陳報法院前，監護人對於受監護人之財產，僅
    得為管理上必要之行為，民法第1099條第1項、第1099條之1
    分別定有明文。次按監護人對於受監護人之財產，非為受監
    護人之利益，不得使用、代為或同意處分。監護人為下列行
    為，非經法院許可，不生效力：代理受監護人購置或處分
    不動產。代理受監護人，就供其居住之建築物或其基地出
    租、供他人使用或終止租賃，民法第1101條第1項、第2項設
    有明文。又上開規定於成年人之監護，依民法第1113條之規
    定，均準用之。
二、本件聲請意旨：伊為受監護宣告人謝新榮之子，相對人前經
    本院以109年度監宣字第187號裁定宣告為受監護宣告之人，
    由伊擔任監護人。受監護宣告人謝新榮與第三人謝蕙宇、謝
    新凱共有屏東縣○○鄉○○段000○000○000地號土地，共有人間
    欲辦理協議分割；另相對人坐落高雄市○○區○○段○○段0000地
    號土地及同段9505號建物欲與其他共有人一併出售，予支付
    相對人長期安養及照護醫療費用等語。
三、經查，聲請人主張其父親謝新榮經本院裁定為受監護宣告人
    ，其為受監護宣告人之監護人等情，雖有本院109年度監宣
    字第187號裁定附卷可稽，惟聲請人代理處分受監護宣告人
    之不動產，依法須向法院聲請許可，揆諸前開規定，自應先
    由監護人與會同開具財產清冊之人，共同將受監護宣告人之
    財產，開具財產清冊陳報法院後，始得聲請處分受監護宣告
    人之財產，否則，監護人僅得對受監護宣告人之財產為管理
    行為，法院自無從許可監護人代理處分受監護宣告人之財產
    ，經本院依職權調閱109年度監宣字第187號案卷宗，惟聲請
    人陳報之財產清冊，記載相對人均無任何財產，此有聲請人
    陳報之受監護人財產清冊可參，因此，本件聲請的上開不動
    產既未完成開具受監護宣告人之財產清冊並陳報法院，聲請
    人對於受監護宣告人之財產，僅得為管理上必要之行為，不
    得為處分行為，故聲請人逕行向本院聲請許可處分受監護宣
    告人之不動產，於法未合，應予駁回。
四、依家事事件法第164條第3項，裁定如主文。
中　　華　　民　　國　　111 　年　　10 　　月　　6　　日
                        家事法庭  法  官 羅森德
以上正本係照原本作成。
如不服本裁定，應於送達後10日內向本院提出抗告狀，並繳納抗
告費新臺幣1,000元。
中　　華　　民　　國　　111 　年　　10 　　月　　6　　日
                                  書記官 郭松菊